臺灣板橋地方法院刑事判決　　　　　　　　　　　　　九十一年度易字第四三四號
　　公　訴　人　臺灣板橋地方法院檢察署檢察官
　　被　　　告　乙○○
右列被告因竊盜案件，經檢察官提起公訴（九十年度偵字第一六四三○號），本院判
決如左：
    主  文
乙○○攜帶兇器於夜間侵入住宅竊盜未遂，累犯，處有期徒刑陸月，如易科罰金，以
參佰元折算壹日。
    事  實
一、乙○○前曾因違反肅清煙毒條例案件，於民國（下同）八十四年五月十一日，經
    台灣台北地方法院以八十四年訴字第九二三號判處有期徒刑三年四月確定，並於
    九十年八月二十六日執行完畢，猶不知悔改，因缺錢孔急，竟基於意圖為自己不
    法所有之概括犯意，於九十年十月二日晚間十九時十分許，在台北縣三重市○○
    街七號三樓前，先於一旁工地上徒手竊得客觀上可為兇器之鐵撬一支據為己有後
    ，繼而侵入上揭住址之樓梯間至三樓，利用該鐵撬正欲撬開甲○○之住處之大門
    、著手行竊尚未得手前，適逢對面住戶鄰居發覺而逃逸，隨即被正當返家之甲○
    ○攔住，經報警當場查獲，並扣得行竊用之鐵撬一支。
二、案經台北縣警察局三重分局報請台灣板橋地方法院檢察署檢察官偵查起訴。
    理  由
一、右開犯罪事實，業據被告乙○○於警訊、偵查及審理中均供承不諱，其於警訊時
    供稱：「當時我看到該鐵門未鎖便進入，爬樓梯上至七號三樓。」「（你鐵撬由
    何處取得？）我在三重市建築工地撿到的」「當時我持鐵撬將該住戶的門撬開時
    ，聽到對面有人出來，我就趕快跑到樓下」（偵卷第五、六頁），於偵查中則自
    承：「我當時剛好經過，看見該址大門沒鎖，臨時起意，撿起一旁工地內之鐵撬
    ，進入該址，正在撬開三樓大門門鎖時，被對面住戶發現，我就趕快跑，在樓下
    被攔住」（偵卷十五頁），而於本院審理時則供稱：「我是拿鐵撬從樓上經過，
    沒有撬開大門」「（拿鐵撬做何事？）工地撿到，有想要偷東西，但尚未行動」
    （見本院九十一年四月四日審理筆錄），核與被害人甲○○於警訊時指訴之情節
    相符，復有扣案之鐵撬一支可資佐證。則足徵被告確實係基於意圖為自己不法所
    有之犯意，先於工地竊取客觀上得使用為兇器之鐵撬一支，再侵入上揭住址之公
    寓大門進而經由樓梯間至三樓，持前揭鐵撬欲撬開大門門鎖行竊。按公寓之「樓
    梯間」，雖僅供各住戶出入通行，然就公寓之整體言，該樓梯間公寓之一部分，
    與該公寓有密切不可分之關係，故於夜間侵入公寓之樓梯間竊盜，難謂無同時妨
    害居住安全之情形（最高法院七十六年台上字二九七二號判例參照）。被告之犯
    行，堪以認定，應予依法論科。
二、核被告乙○○所為，係犯刑法第三百二十條第一項普通竊盜既遂、第三百二十一
    條第三項、第一項第一款、第三款攜帶兇器侵入住宅竊盜罪未遂。其所犯二罪間
    ，有方法及結果之牽連關係，依刑法第五十五條之規定，應從較重之攜帶兇器侵
    入住宅竊盜罪未遂論。又公訴意旨雖未敘及被告竊取鐵撬一支之犯行，然該部分
    事實與公訴人起訴之犯罪事實，既具牽連犯之裁判上一罪關係，應為起訴效力所
    及，基於審判不可分原理，自為本院審理論究範圍。又公訴意旨就被告所涉及夜
    間侵入住宅之加重條件部分，於起訴法條雖未論及，惟起訴事實已記載明確，且
    屬裁判上一罪關係，本院自得一併予以審究。查被告曾因違反肅清煙毒條例案件
    ，於八十四年五月十一日，經台灣台北地方法院以八十四年訴字第九二三號判處
    有期徒刑三年四月確定，並於九十年八月二十六日執行完畢之事實，有台灣高等
    法院檢察署刑案紀錄簡覆表一份在卷足憑，其於有期徒刑執行完畢後，五年以內
    再犯本案法定刑為有期徒刑之罪，為累犯，應依法遞加重其刑。被告已著手侵入
    住宅及攜帶兇器等加重竊盜行為之實施，而未生竊得財物之結果，為未遂犯，爰
    依刑法第二十六條前段規定，按既遂犯之刑度減輕其刑。爰審酌被告之素行、智
    識程度、竊盜之手段、次數、所生之危害程度及尚未竊取財物得逞，暨犯後態度
    等一切情狀，量處如主文所示之刑，並諭知易科罰金之標準。扣案之鐵撬一支，
    固為被告供犯罪所用之物，但係偷竊所得，非屬被告所有，且非違禁物，除供本
    案犯行之證明外，不另為沒收之諭知。
據上論斷，應依刑事訴訟法第二百九十九條第一項前段，刑法第五十五條、第三百二
十條第一項、第三百二十一條第一項第一款、第三款、第二項、第二十六條前段、第
四十七條，罰金罰鍰提高標準條例第二條，判決如主文。
本案經檢察官彭聖斐到庭執行職務。
中      華      民      國      九十一      年    四    月    十八    日
                                      臺灣板橋地方法院刑事第三庭
                                            法  官  張瑜鳳
右正本證明與原本無異。
如不服本判決，應於判決送達後十日內，向本院提出上訴狀。
                書記官  張家榮
中      華      民      國      九十一      年    四    月    二十二    日
附錄本案論罪科刑主要法條：
刑法第三百二十條
意圖為自己或第三人不法之所有，而竊取他人之動產者，為竊盜罪，處五年以下有期
徒刑、拘役或五百元以下罰金。
意圖為自己或第三人不法利益，而竊佔他人之不動產者，依前項之規定處斷。
前二項之未遂犯罰之。
中華民國刑法第三百二十一條
(加重竊盜罪)
犯竊盜罪而有左列情形之一者，處六月以上五年以下有期徒刑：
一  於夜間侵入住宅或有人居住之建築物、船艦，或隱匿其內而犯之者。
二  毀越門扇、牆垣或其他安全設備而犯之者。
三  攜帶兇器而犯之者。
四  結夥三人以上而犯之者。
五  乘火災、水災或其他災害之際而犯之者。
六  在車站或埠頭而犯之者。
前項之未遂罰之。
